【裁判字號】    97,抗,413
【裁判日期】    971118
【裁判案由】    定應執行刑
【裁判全文】
臺灣高等法院臺南分院刑事裁定           97年度抗字第413號
抗  告  人
即受刑人    甲○○
                    29號
                    現於台灣臺南監獄臺南分監執行中
上列抗告人因聲請定應執行刑案件，不服臺灣臺南地方法院中華
民國97年10月8日裁定（97年度聲字第1860號），提起抗告，本
院裁定如下：
    主  文
抗告駁回。
    理  由
一、抗告意旨略以：
  (一)本件抗告人即受刑人甲○○（以下稱受刑人）因違反毒品危
    害防制條例案件業經判處罪刑，即臺灣臺南地方法院96年度
    訴字第1871號判處有期徒刑9月、同法院97年訴字第517號判
    處有期徒刑7月、同法院97年度訴字第668號判處有期徒刑1
    年、同法院97年訴字第881號判處有期徒刑1年。合計刑度為
    3年4月。
  (二)惟原審合併定其應執行刑為有期徒刑3年，僅酌減4月刑度，
    受刑人深感不服。為此提起抗告，請求撤銷原裁定，更為適
    法之裁定云云。
二、原審裁定理由略以：受刑人因違反毒品危害防制條例等案件
    ，經先後判處如附表所示之刑（詳如原審附表），均經分別
    確定在案。茲檢察官聲請定其應執行之刑，審核認聲請為正
    當，應定其應執行之刑，爰依刑事訴訟法第477條第1項，刑
    法第53條、第51條第5款，定其應執行刑為有期徒刑3年等語
    。
三、按數罪併罰，有2裁判以上者，依刑法第51條之規定，定其
    應執行之刑，刑法第53條定有明文。又刑法第51條第5款規
    定，宣告多數有期徒刑者，於各刑中之最長期以上，各刑合
    併之刑期以下，定其刑期，但不得逾30年。且對於定應執行
    刑之案件，法院所為刑之酌定，本屬自由裁量事項，倘未逾
    法定裁量範圍（即各刑中之最長期以上、各刑合併之刑期以
    下之法定範圍內），即難謂其職權之行使有違誤。另法律上
    屬於自由裁量之事項，有其外部性界限及內部性界限，並非
    概無拘束。依據法律之具體規定，法院應在其範圍選擇為適
    當之裁判者，為外部性界限；而法院為裁判時，應考量法律
    之目的，及法律秩序之理念所在者，為內部性界限。法院為
    裁判時，2者均不得有所踰越（最高法院80年台非字第473號
    判例意旨參照）。是於數罪併罰，有2裁判以上，定其應執
    行之刑時，固屬於法院自由裁量之事項，惟仍應受前揭外部
    性界限及內部性界限之拘束，則屬當然。
四、經查，原審就受刑人所犯上開各罪，合併定應執行刑為有期
    徒刑3年，從形式上觀察，並未踰越刑法第51條第5款所定法
    律之外部性界限（即各罪宣告刑總和3年4月以下）。從而，
    原裁定認受刑人所犯上開各罪符合數罪定應執行刑之規定，
    並定應執行刑為有期徒刑3年，既未違反前開內部性界線之
    限制（即9月＋7月＋1年＋1年＝3年4月以下），則其裁定於
    法即無不當，本件抗告，核無理由，應予駁回。
五、據上論斷，應依刑事訴訟法第412條，裁定如主文。
中    華    民    國    97    年    11    月    18    日
                  刑事第二庭    審判長法  官  葉居正
                                      法  官  吳勇輝
                                      法  官  郭千黛
以上正本證明與原本無異。
如不服本裁定，應於收受本裁定後五日內向本院提出抗告狀。
                                      書記官  尤乃玉
中    華    民    國    97    年    11    月    18    日


司法院資訊處製作；財團法人民間司法改革基金會備份。
